臺灣桃園地方法院刑事判決
110年度審易字第1891號
公  訴  人  臺灣桃園地方檢察署檢察官
被      告  陳盛吉


上列被告因詐欺案件，經檢察官提起公訴（110年度偵緝字第108
8號），本院判決如下：
    主  文
本件公訴不受理。
    理  由
一、公訴意旨略以：被告陳盛吉可預見將行動電話門號提供予他
    人使用，可能因此幫助他人從事詐欺得利行為，竟不違背其
    本意，基於幫助他人詐欺得利之間接故意，於不詳時、地，
    將其向遠傳電信股份有限公司所申辦之0000000000號行動電
    話門號，提供予不詳之詐欺集團成員。該不詳之詐欺成員即
    於民國108年5月22日凌晨5時20分許，利用不詳設備連結網
    際網路，登入「包你發娛樂城」遊戲網站，並申請「JCZ000
    0000000」遊戲帳號，且綁定陳盛吉前揭所申辦之000000000
    0號行動電話門號以取得會員驗證。嗣該不詳詐集團成員，
    取得上開遊戲帳號後，即共同意圖為自己不法之所有，基於
    詐欺得利之犯意聯絡，於108年9月6日下午2時許，使用社群
    軟體FACEBOOK（下稱臉書），以暱稱「陳瑋」之名義與告訴
    人林湧崴連絡，佯稱得臨時借貸，並稱有賺錢之方式云云，
    致林湧崴陷於錯誤，而於如附表所示之時間，以其所有之00
    00000000號行動電話門號小額付款之功能，購買價值如附表
    所示金額之Mycard。林湧崴購買後，旋即傳送前開Mycard之
    認證碼予暱稱「陳瑋」之某不詳詐欺集團成員，某不詳詐欺
    集團成員於取得前開驗證碼後，即使用陳盛吉所申辦之0000
    000000號行動電話門號所配置之「42.73.28.93」、「114.1
    37.119.54」、「114.137.211.134」、「42.72.239.118」
    、「42.72.234.179」、「42.73.57.40」等IP位置，於如附
    表所示之儲值時間，登入上開遊戲帳號，並將如附表所示之
    Mycard儲值至上開遊戲帳號內。嗣林湧崴無從連繫暱稱「陳
    瑋」之人後，始知受騙。因認被告涉犯刑法第30條第1項、
    第339條第1項之幫助詐欺取財罪嫌。
二、按已經提起公訴之案件，在同一法院重行起訴者，應諭知不
    受理之判決，並得不經言詞辯論為之，刑事訴訟法第303 條
    第2 款、第307 條分別定有明文。又此項訴訟法上所謂一事
    不再理之原則，關於實質上一罪或裁判上一罪，均有其適用
    （最高法院60年台非字第77號判例意旨參照）。又此處之「
    同一案件」係指所訴兩案之被告相同，被訴之犯罪事實亦屬
    同一者而言；接續犯、吸收犯、結合犯、加重結果犯及刑法
    修正前之常業犯等實質上一罪，暨想像競合犯、刑法修正前
    之牽連犯、連續犯之裁判上一罪者，均屬同一事實（最高法
    院98年度台上字第6899號判決意旨可資參照）。　　
三、經查，上開犯罪事實，業經臺灣桃園地方檢察署檢察官向本
    院提起公訴（109年度偵字第5279號、第5484號、第6320號
    、第15559號），於110年5月19日繫屬於本院，嗣由本院以1
    10年度原訴字第83號審理中（下稱前案），有前案卷內臺灣
    桃園地方檢察署109年度偵字第5279號、第5484號、第6320
    號、第15559號起訴書、110年5月19日桃檢俊水109偵6320字
    第1109049853號函及其上本院收文戳章在卷可稽（詳本院卷
    第27頁至第51頁），被告於本案經檢察官起訴之犯行係被告
    提供其所申辦之0000000000行動電話門號予詐欺集團成員綁
    定遊戲網站之遊戲帳號，再向告訴人林湧崴施以詐術，致其
    陷於錯誤而遭詐騙購買遊戲儲值序號，與前案所列被告提供
    其所申辦上開行動電話門號予前案之同案共犯陳宥霖綁定遊
    戲網站之遊戲帳號，致前案起訴書附件二編號38所示之告訴
    人林湧崴遭詐騙因而購買遊戲序號儲值至上開遊戲帳號所為
    相同，足見本件被告被訴前揭部分與前案犯罪事實相同。準
    此，檢察官就業經起訴之同一案件提起本件公訴，並於110
    年12月22日繫屬於本院，此有本案起訴書、臺灣桃園地方檢
    察署110年12月21日桃檢維荒110偵緝1088字第1109130594號
    函及其上本院收文戳章附卷可參（詳本院卷第5頁至第9頁）
    ，本案即屬重複起訴，揆諸前揭規定，顯有就同一案件在同
    一法院重行起訴之違誤，揆諸上揭規定及說明，本案爰不經
    言詞辯論，逕為不受理判決之諭知。
四、據上論斷，應依刑事訴訟法第303條第2款、第307條，判決
    如主文。
中　　華　　民　　國　　111 　年　　3 　　月　　18　　日
               刑事審查庭   審判長法  官  劉美香
                                  法  官  高上茹
                                  法  官  林慈雁 
以上正本證明與原本無異。
如不服本判決應於收受判決後20日內向本院提出上訴書狀，並應
敘述具體理由。其未敘述上訴理由者，應於上訴期間屆滿後20日
內向本院補提理由書(均須按他造當事人之人數附繕本)「切勿逕
送上級法院」。
                                  書記官　吳秉翰
中　　華　　民　　國　　111 　年　　3 　　月　　18　　日
附表：
編號 告訴人交易時間 金額（新臺幣） 交易序號 Mycard序號 儲值時間 1 108年9月6日下午3時40分 2,000元 MTZ000000000000 000000000000000 108年9月6日下午3時42分18秒 2 108年9月6日下午3時43分 2,000元 MTZ000000000000 000000000000000 108年9月6日下午3時44分06秒 3 108年9月6日下午3時44分 2,000元 MTZ000000000000 000000000000000 108年9月6日下午3時45分57秒 4 108年9月6日下午3時46分 2,000元 MTZ000000000000 000000000000000 108年9月6日下午3時47分53秒 5 108年9月6日下午3時48分 2,000元 MTZ000000000000 000000000000000 108年9月6日下午3時49分27秒 6 108年9月6日下午3時50分 2,000元 MTZ000000000000 000000000000000 108年9月6日下午3時51分47秒